【裁判字號】    97,消債更,1816
【裁判日期】    980325
【裁判案由】    更生事件
【裁判全文】
臺灣板橋地方法院民事裁定          97年度消債更字第1816號
聲  請  人
即  債務人  甲○○
代  理  人  唐迪華律師
上列當事人因消費者債務清理事件，聲請更生，經臺灣臺北地方
法院裁定移送前來（該院97年度消債更字第784 號），本院裁定
如下：
    主  文
債務人甲○○自中華民國九十八年三月二十五日下午四時起開始
更生程序。
本件得由司法事務官進行更生程序。
    理  由
一、按法院開始更生程序之裁定，應載明其年、月、日、時，並
    即時發生效力；法院裁定開始更生或清算程序後，得命司法
    事務官進行更生或清算程序；債務人與金融機構協商成立者
    ，不得聲請更生或清算。但因不可歸責於己之事由，致履行
    顯有重大困難者，不在此限；本條例施行前，債務人依金融
    主管機關協調成立之中華民國銀行公會會員，辦理消費金融
    案件無擔保債務協商機制與金融機構成立之協商，準用前項
    之規定，消費者債務清理條例第45條第1 項、第16條第1 項
    前段及第151 條第5 、6 項分別定有明文。
二、本件聲請人即債務人主張：其積欠金融機構債務共新臺幣（
    下同）935,372 元，曾於消費者債務清理條例施行前，民國
    95年11月間，參加中華民國銀行公會會員辦理消費金融案件
    無擔保債務協商機制，與最大債權金融機構兆豐國際商業銀
    行股份有限公司（下稱兆豐商銀）成立協商，雙方約定自95
    年12月起，分80期，利率12.88%，且每月繳納13,278元至清
    償完畢為止，聲請人尚與三家銀行進行個別協商，渣打國際
    商業銀行股份有限公司每月還款1,700 元、中國信託商業銀
    行股份有限公司每月還款8,000 元、台北富邦商業銀行股份
    有限公司每月還款2,200 元，故聲請人每月還款金額共計25
    ,178 元 ，目前聲請人任職於遠雄人壽股份有限公司業務員
    ，每月薪資平均為21,000元，是扣除還款金額後，已無法維
    持最低基本生活需求，而有不能清償之情事。又因前配偶乙
    ○○於96年初即常與聲請人口角，並毆傷聲請人，因此聲請
    人於96年中開始即無法正常工作，收入頓時大減，於96年10
    月31日與乙○○離婚後，雙方約定由聲請人每月支付5,000
    元予乙○○做為兒子扶養費用，惟離婚後聲請人每月必要支
    出高達16,418元，聲請人收入又未恢復穩定之狀態下，不得
    已而於96年10月間毀諾（共計償還11期，合計146,078 元）
    ，另於97年4 月時，國泰世華商業銀行股份有限公司又對聲
    請人聲請強制執行扣薪3 分之1 ，更導致聲請人無法清償債
    務，且聲請人無擔保或無優先權之債務總額未逾1,200 萬元
    ，復未經法院裁定開始清算程序或宣告破產，爰向本院聲請
    更生等語。經查：債務人所主張之上開事實，業據提出債權
    人清冊、聲請人及前配偶乙○○財政部臺北市國稅局年度綜
    合所得稅各類所得資料清單、財產歸屬資料清單、財團法人
    金融聯合徵信中心當事人綜合信用報告、勞工保險被保險人
    投保資料表、96年7 月至97年6 月薪資明細表、存摺影本、
    戶籍謄本、房屋租賃契約書及繳款證明、離婚協議書、電信
    費收據、診斷證明書、95年銀行公會協商協議書、聲請人及
    前配偶乙○○94至96年綜合所得稅電子申報書等為證，且核
    與本院職權查詢聲請人之所得及財產資料結果大致相符，有
    稅務電子閘門財產所得調件明細表在卷可稽（見本院卷第66
    頁至第71頁），此外，本件又查無債務人有消費者債務清理
    條例第6 條第3 項、第8 條或第46條各款所定駁回更生聲請
    之事由存在，則債務人聲請更生，應屬有據，爰裁定如主文
    。
三、另聲請人應於更生程序開始後，由債權人會議可決或由法院
    裁定認可其更生方案後方能實行，倘未能經債權人會議可決
    或經法院裁定認可，則依消費者債務清理條例第61條規定，
    應續行清算程序，故本件聲請人仍應提出足以為債權人接受
    或經法院認為公允之更生方案以供採擇，附此敘明。
中    華    民    國    98    年    3     月    25    日
              民事第一庭  法      官  高文淵
上為正本係照原本作成
本件不得抗告
本裁定已於98年3月25日下午4時公告。
中    華    民    國    98    年    3     月    25    日
                          書  記  官  許慧貞


司法院資訊處製作；財團法人民間司法改革基金會備份。
